臺灣屏東地方法院民事裁定
111年度聲再字第13號
再審聲請人  張文宗  

再審相對人  屏東縣潮州地政事務所

法定代理人  蘇文俊  
上列當事人間請求國家賠償事件，再審聲請人對於民國111年4月
20日本院111年度聲再字第4號確定裁定，聲請再審，本院裁定如
下：
    主  文
再審之聲請駁回。
再審訴訟費用由再審聲請人負擔。
    理  由
一、再審之訴，應於30日之不變期間內提起；前項期間，自判決
    確定時起算，民事訴訟法第500條第1項、第2項前段分別定
    有明文。又裁定已經確定，而有第496條第1項或第497條之
    情形者，得準用再審程序之規定，聲請再審，民事訴訟法第
    507條亦設有明文。經查，本件再審聲請人於民國111年5月3
    日具狀對於本院110年度聲再字第4號確定裁定（下稱系爭確
    定裁定），提起再審之訴，尚未逾30日之不變期間，先予敘
    明。
二、再審意旨略以：系爭確定裁定以再審聲請人未指明再審事由
    之具體情事，駁回再審聲請，惟「具體」係指(一)有形象而
    實在的；(二)大體完備的，是以有條文、有事實即已表明具
    體情事，再審聲請人於111年3月11日聲請再審狀已具體表明
    本院110年聲再字第14號裁定有適用法規顯有錯誤之情事，
    且小額程序之再審並未準用民事訴訟法第498條之1規定，另
    同法第501條第1項第4款規定應適用於再審之訴而非聲請再
    審，故系爭確定裁定以上開理由駁回再審之聲請，適用法規
    顯有違誤，爰依同法第507條準用同法第496條第1項第1款規
    定聲請再審等語。
三、按再審之訴，法院認無再審理由，判決駁回後，不得以同一
    事由，對於原確定判決或駁回再審之訴確定判決，更行提起
    再審之訴；本條規定於裁定已經確定而聲請再審之情形，亦
    準用之；民事訴訟法第498條之1、第507條定有明文。又裁
    定已經確定，而有民事訴訟法第496條第1項或第497條之情
    形者，得依民事訴訟法第507條規定準用同法第5編之規定聲
    請再審。故對於確定裁定聲請再審，依上開條文準用同法第
    501條第1項第4款規定，應於聲請狀內表明確定裁定有民事
    訴訟法第496條第1項或第497條所定之再審理由，否則其聲
    請即屬不合法，法院無庸命其補正，得逕以裁定駁回。
四、經查：(一)再審聲請人前因申請辦理不動產繼承登記遭否准
    後，對相對人起訴請求國家賠償，案經本院107年度潮國小
    字第2號、107年度國小上字第1號判決其敗訴確定後，再審
    聲請人對前開確定判決提起再審之訴，經本院108年度國再
    微字第1號判決駁回其再審之訴；再審聲請人又對該判決聲
    請再審，為本院以109年度國再微字第2號裁定駁回確定；再
    審聲請人再對前開確定裁定提起再審，經本院以109年度聲
    再字第7號裁定駁回確定；再審聲請人再對前開確定裁定提
    起再審，經本院以110年度聲再字第5號裁定駁回；再審聲請
    人再對前開確定裁定提起再審，經本院110年度聲再字第14
    號裁定駁回其再審之聲請，再審聲請人再對前開確定裁定聲
    請再審（下稱前案），經系爭確定裁定駁回其再審之聲請，
    聲請人仍有不服，以本件對系爭確定裁定聲請再審。(二)惟
    觀諸聲請人之再審理由僅引用前案書狀陳述、系爭確定裁定
    內容及法規條文，主張：伊於前案聲請再審時，即已表明再
    審事由，故系爭確定裁定有應適用而不適用民事訴訟法第49
    8條之1或不應適用而適用同法第501條第1項第4款規定，而
    有同法第496條第1項第1款適用法規顯有錯誤之再審事由云
    云，然並未具體表明有何適用法規顯然不合於法律規定，或
    違反司法院現尚有效之大法官解釋，或消極不適用法規而顯
    然影響裁判等情，難認系爭確定裁定有何適用法規顯有錯誤
    之再審事由。從而，再審聲請人指摘系爭確定裁定不當，求
    予廢棄，為無理由，應予駁回。
五、據上論結，本件再審之聲請為無理由，依民事訴訟法第507
    條、第502條第2項、第439之19條第1項、第95條、第78條，
    裁定如主文。
中　　華　　民　　國　　111 　年　　7 　　月　  18　　日
            民事第一庭    審判長法　官　藍家慶
　　　　　　　　　              法  官  曾士哲
　　　　　　　　　              法  官  楊境碩
正本係照原本作成。
本裁定不得抗告。
中　　華　　民　　國　　111 　年　　7 　　月　　18　　日
                                書記官　洪敏芳